---
title: "Encontros relâmpagos"
author: "Thayanne Sousa, Arthur Ferrão e Rayla Medeiros"
date: "6/8/2019"
output: ioslides_presentation
---

```{r setup, include=FALSE, echo=FALSE}
library(tidyverse)
library(readr)
library(dplyr)
library(corrplot)
library(gghighlight)

dating_data <- 
  na.omit(read.csv("https://raw.githubusercontent.com/nazareno/ciencia-de-dados-1/master/5-regressao/speed-dating/speed-dating.csv")) %>%
  select(-c('field', 'from', 'career', 'attr3_s', 'sinc3_s', 'intel3_s', 'fun3_s', 'amb3_s'))
  
```

## Sobre os dados

- Temos dados descrevendo 5000 encontros relâmpagos (speed dating, procura no google) de 4 minutos envolvendo 310 jovens americanos. Os dados originais foram coletados por professores da Columbia Business School no experimento descrito aqui.

- Os participantes tinham vários encontros de 4 minutos por noite. Após cada um, preenchiam fichas avaliando aqueles com quem se encontraram. Cada linha nos dados representa um desses encontros.

## O que causa atração à primeira vista?

Utilizaremos a varíavel **like**, que diz o quanto a pessoa 1 gostou da pessoa 2, para ser o parâmetro de atração que vai de 0 até 10. Verificaremos as correlações das outras variáveis com esta e veremos quais influenciam no seu valor.

## Correlações

```{r, echo=FALSE}
data_without_id <- dating_data %>% select(-c('iid', 'pid'))
corrplot(cor(data_without_id), tl.col = "black")
```

## Correlações com o gostar

Analisando a visualização anterior, as três varíaveis mais correlacionadas com **like** foram:

- attr: O quanto a pessoa 1 achou a pessoa 2 *atraente*.
- shar: O quanto a pessoa 1 achou que compartilha interesses e hobbies com a pessoa 2
- fun: O quanto a pessoa 1 achou a pessoa 2 *divertida*.

## Correlações
```{r}
cor(data_without_id$like, data_without_id$fun)
cor(data_without_id$like, data_without_id$attr)
cor(data_without_id$like, data_without_id$shar)
```

## Gráfico de correlações

```{r, echo=FALSE}
dating_clean_data <- dating_data %>% select('like', 'attr', 'shar', 'fun')
corrplot(cor(dating_clean_data), tl.col = "black")
```

## Histograma das variáveis

```{r, echo=FALSE}
gather(dating_clean_data) %>%
  ggplot(aes(value)) +
    geom_histogram(bins = 10, color='white') + 
    facet_wrap(~key, scales = 'free_x')
```

## Dispersão de dados

```{r, echo=FALSE}
ggplot(dating_clean_data, aes(x=shar, y=like)) + 
  geom_point() +
  geom_smooth(method=lm)

```

## Modelo de regressão




