---
title: "Encontros relâmpagos"
author: "Thayanne Sousa, Arthur Ferrão e Rayla Medeiros"
date: "6/8/2019"
output: ioslides_presentation
---

```{r setup, include=FALSE, echo=FALSE}
library(tidyverse)
library(readr)
library(dplyr)
library(corrplot)
library(gghighlight)
library(grid)
library(gridExtra)
library(GGally)
library(broom)

dating_data <- 
  na.omit(read.csv("https://raw.githubusercontent.com/nazareno/ciencia-de-dados-1/master/5-regressao/speed-dating/speed-dating.csv")) %>%
  select(-c('field', 'from', 'career', 'attr3_s', 'sinc3_s', 'intel3_s', 'fun3_s', 'amb3_s'))
  
```

## Sobre os dados

- Temos dados descrevendo 5000 encontros relâmpagos (speed dating, procura no google) de 4 minutos envolvendo 310 jovens americanos. Os dados originais foram coletados por professores da Columbia Business School no experimento descrito aqui.

- Os participantes tinham vários encontros de 4 minutos por noite. Após cada um, preenchiam fichas avaliando aqueles com quem se encontraram. Cada linha nos dados representa um desses encontros.

## O que causa atração à primeira vista?

Utilizaremos a varíavel **like**, que diz o quanto a pessoa 1 gostou da pessoa 2, para ser o parâmetro de atração que vai de 0 até 10. Verificaremos as correlações das outras variáveis com esta e veremos quais influenciam no seu valor.

## Correlações

```{r, echo=FALSE}
data_without_id <- dating_data %>% select(-c('iid', 'pid'))
corrplot(cor(data_without_id), tl.col = "black")
```

## Correlações com o gostar

Analisando a visualização anterior, as três varíaveis mais correlacionadas com **like** foram:

- attr: O quanto a pessoa 1 achou a pessoa 2 *atraente*.
- shar: O quanto a pessoa 1 achou que compartilha interesses e hobbies com a pessoa 2
- fun: O quanto a pessoa 1 achou a pessoa 2 *divertida*.

## Correlações
```{r}
cor(data_without_id$like, data_without_id$fun)
cor(data_without_id$like, data_without_id$attr)
cor(data_without_id$like, data_without_id$shar)
```

## Análise de correlações

```{r, echo=FALSE}
dating_clean_data <- dating_data %>% select('like', 'attr', 'shar', 'fun')
dating_clean_data %>%
  ggcorr(palette = "RdBu",
         color = "grey50",
         label = TRUE, hjust = 1,
         label_size = 3, size = 4,
         nbreaks = 5, layout.exp = 7)
```

## Histograma das variáveis

```{r, echo=FALSE}
gather(dating_clean_data) %>%
  ggplot(aes(value)) +
    geom_histogram(bins = 10, color='white') + 
    facet_wrap(~key, scales = 'free_x')
```

## Comportamento dos dados em relação ao like

```{r, echo=FALSE}
attr_disp <-dating_data %>% 
    ggplot(aes(x = attr, y = like)) + 
    geom_count() 
shar_disp <-dating_data %>% 
    ggplot(aes(x = shar, y = like)) + 
    geom_count() 
fun_disp <-dating_data %>% 
    ggplot(aes(x = fun, y = like)) + 
    geom_count() 
grid.arrange(attr_disp, shar_disp, fun_disp, nrow = 1)
```

## Modelo de regressão

```{r}
model <- lm(formula = like ~ attr+ shar + fun,
               data = dating_data)
tidy(model)
```

## Análise da NOVA
```{r}
anova(model)
```
## Conclusão

Utilizando os dados obtidos na etapa que geramos a matriz para análise das correlações, concluimos como melhor modelo o que usa como variáveis independentes os atributos attr, shar e fun, esses que possuem a maior correlação com a variável dependente like. 

## Análise de resíduos

## Teste de linearidade

No gráfico abaixo, vemos que nossos resíduos se distribuem ao longo da reta horizontal, o que nos dá um bom indicador que nossos dados possuem relação linear.

```{r}
plot(model, which=1, col=c("blue"))
```



## Teste de normalidade

Nosso modelo segue a distribuição normal, tendo em vista que os resíduos estão seguindo um bom alinhamento com a reta que o nosso modelo propõe.

```{r}
plot(model, which=2, col=c("blue"))
```

## Teste de homogeniedade

A linha vermelha é aproximadamente horizontal, então a magnitude média dos resíduos padronizados não está mudando muito em função dos valores ajustados. A propagação ao redor da linha vermelha não varia com os valores ajustados, então a variabilidade de magnitude não varia muito em função dos mesmos. Logo, acreditamos que nossos resíduos possuem homogeinidade.

```{r}
plot(model, which=3, col=c("blue"))
```
## oi

``` {r}
shapiro.test(residuals(modelo))
```

